# 请教陈版及各位，政府还贷公路是否可以作为无形资产入账

提问人：小小想家 时间：2017-08-14 14:12:04
请教陈版及各位，国有企业作为业主单位建设的高速公路以实际建设成本作为无形资产入账，理由是国有企业拥有的是高速公路的收费权，因此不作为固定资产而是无形资产入账，是否能成立？若成立，摊销年限及残值如何确定？谢谢！

回答人：chenyiwei
需对照《企业会计准则解释第 2 号》第五条对BOT会计模式适用条件的规定，如满足，则可以确认为无形资产；反之则不可以，需结合进一步的背景信息分析应如何进行会计处理。

提问人：小小想家 时间：2017-08-15 14:40:40
谢谢陈版，这个高速公路是交通主管部门利用贷款建设，并通过车辆通行费收入偿还债务的。由于政府部门直接贷款建设收费公路，违反《预算法》关于政府部门不得举债的规定，因此由该国有企业按照独立核算、收支两条线的方式承担政府收费还贷公路的融资、建设、收费。政府收费公路的偿债期限，是按照收费偿还债务的原则，以实际偿债期为准，确定收费期限。由于该高速公路年年收不抵支、收支缺口不断扩大、项目债务不断增加的现实情况，该国有企业预计具备永续收费的权利。所以目前是不满足BOT会计模式适用条件的。 该国有企业因承担收费还贷公路相关债务（包括建设债务和运营收支缺口新增债务），享有其收费权及相关权益，故形成企业资产。 同时，该资产预期给企业带来的经济利益（包括收费期限内的车辆通行费收入，以及收费期满后政府依据项目债务作出的补偿），可以计量，故应将其列示为一项资产，同时该资产是一项权利，故列示为无形资产。 该无形资产的使用寿命，应根据其债务偿还情况来确定；而其当年可用于偿还债务的资金，应根据车辆通行费收支节余来确定。因此，无法事前制定系统合理摊销计划。由于其预计残值，就是具有政府兜底的债务余额，期末可以确定。故符合按公允价值进行后续计量的条件，企业应按承担项目债务余额的现值，作为该资产的公允价值进行后续计量。再考虑到公路资产又具有固定资产实体特征，其经最大限度的修复，其物理属性指标仍不会超过原始设计指标，故其后续计量价值不能超过其原值。因此，该无形资产的后续计量，应按照承担该项目剩余债务的现值与其原值敦低的原则确定。 总的来说，该无形资产不进行摊销，只按照承担该项目剩余债务的现值与其原值敦低的原则进行公允价值的调整，及计提减值准备。 请教陈版，这样处理是否正确，谢谢！

回答人：chenyiwei
经考虑，作为无形资产核算应可行，但无形资产的使用年限是否不应是永久的，而应不超过该道路的设计使用寿命？